臺灣新竹地方法院刑事判決
110年度訴字第777號
公  訴  人  臺灣新竹地方檢察署檢察官
被      告  江順祥



            劉邦圻



上列被告等因傷害等案件，經檢察官提起公訴（110年度偵字第3
836號），被告等於本院準備程序中，就被訴事實為有罪之陳述
，經告知被告等簡式審判程序之旨，並聽取檢察官及被告等之意
見後，本院裁定依簡式審判程序審理，判決如下：
    主  文
甲○○共同犯傷害罪，處有期徒刑伍月，如易科罰金，以新臺幣壹
仟元折算壹日。扣案之木棒壹支沒收。
乙○○共同犯傷害罪，處有期徒刑伍月，如易科罰金，以新臺幣壹
仟元折算壹日；又犯毀損他人物品罪，處有期徒刑貳月，如易科
罰金，以新臺幣壹仟元折算壹日。應執行有期徒刑陸月，如易科
罰金，以新臺幣壹仟元折算壹日。
    事  實
一、甲○○於民國110年2月12日2時3分許，因友人郭俊佑駕駛車牌
    號碼000-0000號自用小客車，在新竹市東區公道五路全國加
    油站前，與丙○○駕駛之車牌號碼00-0000號自用小客車發生
    行車糾紛，自己遂駕駛車牌號碼0000-00號等自用小客車搭
    載黃煜倫等人，或由乙○○、胡兆鎔、陳貴武分別駕駛車牌號
    碼000-0000號、ASK-0820號、BGT-6039號自用小客車（胡兆
    鎔、陳貴武、黃煜倫等所涉妨害秩序等罪嫌，另經臺灣新竹
    地方檢察署【下稱新竹地檢署】檢察官110年度偵字第3836
    號為不起訴處分確定），尾隨丙○○之車輛至新竹市東區園區
    三路之建漢公司前，並由甲○○駕駛上開自用小客車行駛至丙○○之前開車輛旁，要求丙○○停車談判。迨於同日2時12分許
    ，甲○○因與丙○○於談判時一言不合，甲○○即與乙○○共同基於
    傷害他人身體之犯意聯絡，各持車內自己所有之木棍、球棒
    毆打丙○○，乙○○更另基於毀損他人物品之犯意，持球棒猛砸
    丙○○駕駛之上開自用小客車，致上開自用小客車玻璃破裂，
    而喪失美觀及遮風蔽雨等通常效用，並使丙○○受有頭部外傷
    併腦震盪、顏面撕裂傷、左側第四腰椎閉鎖性骨折、前胸壁
    挫傷、後胸壁挫傷、臉部挫擦傷、左腰及左後背挫擦傷、右
    大腿挫傷、右手挫擦傷、右踝挫擦傷等傷害。
二、案經丙○○訴由內政部警政署保安警察第二總隊第三大隊第一
    中隊報告臺灣新竹地方檢察署檢察官偵查後起訴。
　　理  由
壹、程序事項
一、按檢察官代表國家提起公訴，依檢察一體原則，到庭實行公
    訴之檢察官如發現起訴書認事用法有明顯錯誤，亦非不得本
    於自己確信之法律見解，於論告時變更起訴之法條，或於不
    影響基本事實同一之情形下，更正或補充原起訴之事實。查
    起訴書犯罪事實原固記載被告乙○○持球棒砸損告訴人丙○○所
    駕駛之上開自用小客車時，亦致該車輛車體凹陷，惟公訴人
    嗣於本院111年3月10日之準備程序中，業依被告乙○○之供述
    及告訴人之證述，刪除此部分之記載，而補正被告乙○○毀損
    之範圍如犯罪事實欄所示（見本院卷第46頁至第、47頁），
    是依上開法文說明，自應以公訴人上開補正後之內容作為本
    案審理之範圍，合先敘明。
二、本案被告甲○○、乙○○等所犯傷害或毀損等罪，均非死刑、無
    期徒刑、最輕本刑為3年以上有期徒刑之罪，或高等法院管
    轄第一審之案件，被告等於本院準備程序進行中，就被訴事
    實均為有罪之陳述，經本院認合於刑事訴訟法第273條之1第
    1項之規定，裁定進行簡式審判程序。又按簡式審判程序之
    證據調查，不受第159條第1項之限制，刑事訴訟法第273條
    之2 定有明文，是於行簡式審判程序之案件，被告以外之人
    於審判外之陳述，除有其他不得作為證據之法定事由外，應
    認具有證據能力。本判決所援引被告以外之人於審判外之陳
    述，因本案採行簡式審判程序，復無其他不得作為證據之法
    定事由，依上說明，應認具有證據能力。
貳、實體事項
一、本院認定犯罪事實所憑證據及認定之理由
　　上慨犯罪事實，業據被告甲○○、乙○○於警詢、偵查及本院準
    備、簡式審判程序中均坦承不諱（被告甲○○之自白見警卷第
    13頁至第20頁、偵卷第41頁至其背面，本院卷第45頁、第54
    頁、第56頁至第57頁；被告乙○○之自白見警卷第21頁至第28
    頁、偵卷第62頁至第63頁，本院卷第45頁、第47頁、第54頁
    、第56頁至第57頁），核與證人即告訴人於警詢、偵查中之
    指訴（見警卷第3頁至第6頁、第7頁至第12頁、偵卷第47頁
    至第48頁）大致相符，亦與證人即在場之劉佑傑、胡兆鎔、
    陳貴武、黃煜倫於警詢及偵查中之證述（見警卷第52頁至第
    57頁、偵卷第70頁至其背面、警卷第30頁至第36頁、偵卷第
    69頁背面、警卷第39頁至第45頁、偵卷第70頁、警卷第46頁
    至第50頁、偵卷第62頁背面至第63頁）、證人即在場之郭俊
    佑、杜汶軒、陳宇楓、呂淑媛、少年黃○如、李文惠於警詢
    之證述（見警卷第60頁至第64頁、第66頁至第70頁、第73頁
    至第755頁、第78頁至第81頁、第83頁至第86頁、第88頁至
    第92頁）得以相互勾稽，且有告訴人之新竹馬偕紀念醫院11
    0年2月22日普通診斷證明書1份、現場及道路監視器錄影翻
    拍照片47張、行車記錄器錄影擷圖2張、行車記錄器錄影擷
    圖影本12張、現場暨告訴人受傷、車損照片共12張、扣案物
    品照片3張（見警卷第95頁、第135頁至第142頁、第149頁至
    第164頁、第167頁、偵卷第82頁至第84頁背面、警卷第165
    頁至第166頁、第168頁至第171頁、第94頁、第172頁）在卷
    可稽，足認被告甲○○、乙○○等前揭任意性自白核與事實相符
    ，本案事證明確，被告甲○○、乙○○上開共同傷害犯行及被告
    乙○○前揭毀損犯行，均堪以認定，均應依法論罪刑。
二、論罪科刑
　㈠核被告甲○○、乙○○所為，均係犯刑法第277條第1項傷害罪；
    被告乙○○另持球棒砸損告訴人所駕駛之車輛玻璃部分，則另
    係犯刑法第354條之毀損他人物品罪。至告訴人於本院準備
    程序中固指稱：其當時所受之傷勢，嗣致其味覺、視覺之功
    能有部分受損云云，並欲提出光碟1片為據，然告訴人並未
    一併提出此業經醫師診斷之相關證明文件，且經本院詢問該
    光碟之內容為孰，告訴人僅證稱：光碟是我送去馬偕急診之
    過程等語（見本院卷第46頁），且就告訴人送急診後之治療
    情形或經過，卷內業有新竹馬偕紀念醫院於110年2月22日所
    開立之普通診斷證明書1份附卷可參，告訴人主張核與上開
    診斷證明書之記載不符，自難執此逕為不利於被告等之認定
    。
　㈡按意思之聯絡並不限於事前有所謀議，即僅於行為當時有共
    同犯意之聯絡者，亦屬之，且其表示之方法，亦不以明示通
    謀為必要，即相互間有默示之合致，亦無不可。查被告甲○○
    於前揭時間至建漢公司前與告訴人停車談判，因與告訴人一
    言不合，即持扣案之木棍傷害告訴人，被告乙○○在場見聞後
    ，亦旋持球棒上前毆打告訴人，其等間之行為當係基於同一
    傷害告訴人之目的，是縱其等並未明示通謀，尚非不能認其
    等相互間有默示之合致，就此自應論以共同正犯。
　㈢被告乙○○前揭各該傷害、毀損犯行，犯意個別，行為互殊，
    自應分論併罰。
　㈣爰以行為人責任為基礎，審酌被告甲○○、乙○○均為智慮成熟
    、經驗豐富之成年人，若其等友人與他人間發生行車糾紛，
    或其等自認權利受損，本非不能秉持理性溝通，或依法為妥
    適之處理，詎被告甲○○、乙○○在與告訴人談判之際，竟因對
    告訴人之言行有所不滿，即分持扣案之木棍、未扣案之球棒
    在公眾場所毆打告訴人，被告乙○○更持之毀損告訴人之車輛
    ，而不僅告訴人所受傷勢或車輛毀損情形俱非輕微，其等行
    為之手段實亦嚴重危害社會秩序安寧，自難認其等之行為可
    取，惟念及被告等均未曾因故意犯罪受有期徒刑以上刑之宣
    告，此有其等之臺灣高等法院被告前案紀錄表各1份（見本
    院卷第15頁、第17頁）附卷憑參，其等素行尚稱良好，再考
    量被告等自始坦承犯行，犯後態度尚可，然迄今亦未賠償告
    訴人等任何款項，使告訴人之損害未受彌補，當不能以此自
    白為過度有利於被告等之量刑，另並斟酌依卷內行車記錄器
    勘驗結果、翻拍照片及告訴人等之證述，可知告訴人當下確
    有駕車衝撞或持有器具等等激化其等衝突之舉，暨兼衡被告
    甲○○自承從事營造業、與妻同住、普通之家庭經濟狀況及高
    職畢業之教育程度、被告乙○○自承從事建築業、與甫懷孕之
    未婚女友暨家人同住、普通之家庭經濟狀況及國中畢業之教
    育程度（見本院卷第57頁）等一切情狀，認應量處如主文所
    示之各刑，並就被告乙○○部分定應執行刑如主文第2項後段
    所示，且均諭知易科罰金折算標準。
三、關於沒收部分
　　按供犯罪所用、犯罪預備之物或犯罪所生之物，屬於犯罪行
    為人者，得沒收之；前2項之沒收，於全部或一部不能沒收
    或不宜執行沒收時，追徵其價額；宣告前2條之沒收或追徵
    ，有過苛之虞、欠缺刑法上之重要性、犯罪所得價值低微，
    或為維持受宣告人生活條件之必要者，得不宣告或酌減之，
    刑法第38條第2項前段、第4項、同法第38條之2第2項分別定
    有明文。查扣案之木棒1支（保管字號：臺灣新竹地方檢察
    署110年度保字第450號，扣押物品清單見偵卷第33頁），為
    被告甲○○自其車內取出，用以傷害告訴人所持之工具，業經
    其自承在卷（見警卷第18頁），自應屬被告甲○○所有、供犯
    罪所用之物，復核無刑法第38條之2第得不予宣告沒收事由
    ，本院自應依刑法第38條第2項前段規定宣告沒收之。至未
    扣案之球棒1支，固經被告乙○○持之用以傷害告訴人或毀損
    告訴人之車輛，然該物品究非違禁物，且在市面上實相當容
    易購得，單獨存在亦不具刑法上之非難性，倘予沒收、追徵
    ，除另使刑事執行程序開啟之外，對於被告乙○○犯罪行為之
    不法、罪責評價並無影響，復對被告乙○○刑度之評價不生妨
    礙，對於沒收制度所欲達成或附隨之社會防衛亦無任何助益
    ，欠缺刑法上重要性，是本院認此部分無宣告沒收、追徵之
    必要，不予宣告沒收、追徵，末此敘明。
據上論斷，應依刑事訴訟法第273條之1第1項、第299條第1項前
段，判決如主文。
本案經檢察官周文如提起公訴，檢察官劉正祥到庭執行職務。　
中　　華　　民　　國　　111 　年　　4 　　月　　7 　　日
                     刑事第二庭 法　官　江宜穎
以上正本證明與原本無異。
如不服本判決應於收受判決後20日內向本院提出上訴書狀，並應
敘述具體理由。其未敘述上訴理由者，應於上訴期間屆滿後20日
內向本院補提理由書(均須按他造當事人之人數附繕本)「切勿逕
送上級法院」。
中　　華　　民　　國　　111 　年　　4 　　月　　7 　　日
                                書記官　蕭妙如
附錄本案論罪科刑法條：
刑法第277條第1項
傷害人之身體或健康者，處5年以下有期徒刑、拘役或50萬元以
下罰金。

刑法第354條
毀棄、損壞前2條以外之他人之物或致令不堪用，足以生損害於
公眾或他人者，處2年以下有期徒刑、拘役或1萬5千元以下罰金
。